【裁判字號】    91,交聲,1747
【裁判日期】    920122
【裁判案由】    違反道路交通管理處罰條例聲明異議
【裁判全文】
臺灣臺北地方法院交通事件裁定                  九十一年度交聲字第一七四七號
    異議人即  甲○○○貨運有限公司  設台北市○○區○○街二十一號二樓之三
    受處分人
    代表  人  陳富貴
右列受處分人因違反道路交通管理處罰條例案件，對於台北市交通事件裁決所中華民
國九十一年十一月十九日所為之處分（原處分案號：北市裁三字第裁二二－Ｉ000
00000號），聲明異議，本院裁定如左：
    主  文
異議駁回。
    理  由
一、按汽車駕駛人於駕駛執照吊扣期間駕駛聯結車、大客車、大貨車者，汽車所有人
    及駕駛人各處新台幣（下同）四萬元以上八萬元以下罰鍰，並吊扣其汽車牌照三
    個月，道路交通管理處罰條例第二十一條之一第一項第七款、第三項定有明文。
二、本件受處分人即異議人所有之車號ＧＦ－二三三號營業大貨車於九十一年四月七
    日晚上十時五十分許，由邱天送駕駛行經彰化縣忠溪路、員鹿路，惟邱天送自九
    十一年四月三日起至同年五月二日止，即經交通公路總局台北區監理所以違反道
    路交通管理處罰條例第六十三條規定吊扣駕駛執照一個月，經警攔停以受處分人
    所有該部車號大貨車有違反道路交通管理處罰條例第二十一條之一規定之行為掣
    單舉發，嗣將舉發通知單送達於受處分人後，受處分人於舉發通知單上所載之應
    到案日期前向原處分機關提出申訴，原處分機關依道路交通管理處罰條例第二十
    一條之一第一項第七款、第三項規定於九十一年十一月十九日從輕裁處受處分人
    罰鍰六萬元，並吊扣牌照三個月。
三、受處分人聲明異議意旨固不否認其所有上開車號之營業大貨車駕駛人邱天送有該
    違規行為，惟辯稱：其所僱用之司機邱天送因駕駛執照遭吊扣，不敢告知公司，
    為警舉發後才向其報告，公司並不知情云云。經查：邱天送自九十一年四月三日
    起至同年五月二日止吊扣駕駛執照一個月之事實，有汽車駕照基本資料附卷可稽
    ，受處分人亦不否認，然邱天送仍於駕駛執照吊扣期間之九十一年四月七日，駕
    駛受處分人所有上開大貨車，經警攔停舉發，受處分人亦自承此事實；而道路交
    通管理處罰條例第二十一條第一項第七款、第三款明確規定，汽車駕駛人於駕駛
    執照吊扣期間駕駛大貨車者，處汽車所有人四萬元以上八萬元以下罰鍰，並吊扣
    汽車牌照三個月，特別針對汽車所有人予以處罰，受處分人即無從以不知情作為
    免予處罰之理由，受處分人之辯解，尚無可採，本件事證明確，受處分人所有上
    開車號營業大貨車之違規行為堪以認定。
四、綜上所述，原處分機關依上開規定裁處受處分人罰鍰六萬元，並吊扣牌照三個月
    ，核無違誤，本件受處分人之異議為無理由，應予駁回。
據上論斷，應依道路交通案件處理辦法第十九條，裁定如主文。
中      華      民      國    九十二    年      一      月  二十二    日
                                      臺灣臺北地方法院交通法庭
                                          法  官  陳容正
右正本證明與原本無異。
如不服本裁定應於送達後五日內向本院提出抗告狀
                                          書記官  彭雅慧
中      華      民      國    九十二    年      一      月   二十八   日


司法院資訊處製作；財團法人民間司法改革基金會備份。
